# 顺流交易的利润如何在归母利润和少数股东损益间分配？

提问人：wufaxian 时间：2020-02-22 08:05:29
假设母公司甲占子公司乙70%的股份，甲将价值 700 元的存货以 1000 元的价格卖给乙公司，乙公司当年按照 1100 元的价格全部对外销售。甲乙公司除此以外没有其他内部交易和内部债权债务。以上交易不考虑所得税影响。由于编织会计分录时不考虑少数股东损益。则最终反映在合并利润表上的数字是
收入 1100
成本 700
利润 400
归母利润 ？？
归属于少数股东利润 ？？
由于编织调整抵消分录时并未考虑少数股东损益（逆流交易会考虑），那么在以上报表中如何填写问好中的内容的？
按照交易内容来判断，内部交易的 300 元利润应全部归属于母公司股东， 100 元对外销售利润中 70 元应归属于母公司股东，剩余 30 元归属于少数公司股东。可是这要在哪一步通过什么分录反映在报表上呢？

回答人：chenyiwei
顺流交易损益实现时，在合并报表层面无需特殊处理，不需要将子公司因此虚减的利润再分回给少数股东。因为在交易最终完成（利润对外实现）后，合并报表层面的少数股东损益和依据子公司报表计算的少数股东损益是一致的。就整个交易全过程来看，就是母公司股东从少数股东这里赚取了 90 （＝(1000-700)*30%）的利润，所以少数股东损益会因此减少 30 。